【裁判字號】    97,訴,3306
【裁判日期】    971024
【裁判案由】    毒品危害防制條例
【裁判全文】
臺灣板橋地方法院刑事判決              97年度訴字第3306號
公  訴  人  臺灣板橋地方法院檢察署檢察官
被      告  甲○○
                    （另案在臺灣臺北監獄臺北分監執行中）
上列被告因違反毒品危害防制條例案件，經檢察官提起公訴（97
年度毒偵字第5476號），因被告於本院準備程序中為有罪之陳述
，本院告知被告簡式審判程序之旨，並聽取當事人之意見後，經
合議庭裁定由受命法官進行簡式審判程序，判決如下：
    主  文
甲○○施用第一級毒品，累犯，處有期徒刑拾月。扣案之海洛因
壹包之外包裝沒收，其內之第一級毒品海洛因（驗餘淨重零點零
壹公克）沒收銷燬。
    事  實
一、甲○○前因竊盜、搶奪、施用毒品案件，分別經臺灣高等法
    院以九十五年度上易字第一二四八號刑事判決判處有期徒刑
    七月確定、經本院以九十五年度訴字第八八二號刑事判決判
    處有期徒刑一年二月確定、經本院以九十六年度訴字第二三
    四五號刑事判決判處有期徒刑十月，減為有期徒刑五月確定
    ，嗣前二罪均經減刑，並與第三罪定應執行刑為有期徒刑一
    年二月確定，甫於民國九十七年三月八日縮刑期滿執行完畢
    （致使本件構成累犯）。另因施用毒品案件，經本院以九十
    四年度毒聲字第一七○三號裁定送觀察、勒戒後，因認無繼
    續施用傾向而於九十五年三月二十九日釋放出所，並由臺灣
    板橋地方法院檢察署檢察官於九十五年三月三十日以九十五
    年度毒偵緝字第一五三號為不起訴處分確定。詎其猶不知悔
    改，於觀察、勒戒執行完畢釋放出所後之五年內，竟又基於
    施用第一級毒品海洛因之犯意，於九十七年六月二十一日上
    午十一時許在臺北縣泰山鄉○○路五九巷六號住處（起訴書
    載為於九十七年六月二十一日下午三時許為警採尿前二十六
    小時內某時，在不詳地點），以將海洛因摻入香菸內點燃後
    吸食之方式，施用第一級毒品海洛因一次。嗣於九十七年六
    月二十一日下午一時五十分許在臺北縣新莊市○○路、中港
    路口為警盤查，並經其同意對之實施搜索，在其身上扣得海
    洛因一包（驗餘淨重零點零一三公克，起訴書誤載為淨重零
    點零二公克），復經採集其尿液送驗而查獲上情。
二、案經臺北縣政府警察局移送臺灣板橋地方法院檢察署檢察官
    偵查起訴。因甲○○於本院準備程序中為有罪之陳述，經本
    院合議庭裁定以簡式審判程序審理。
    理  由
一、訊據被告甲○○對於前揭犯罪事實均坦承不諱，經查：
（一）被告經警採尿送台灣檢驗科技股份有限公司以酵素免疫分
      析法篩檢、氣相層析質譜儀分析法確認，檢驗結果認該尿
      液呈嗎啡陽性反應，此有該公司九十七年七月八日濫用藥
      物檢驗報告、姓名及尿液代碼對照表各一份附卷可稽（見
      偵查卷第二十七頁、第二十九頁）。且海洛因施用入人體
      後水解還原成嗎啡，再循嗎啡之代謝方式排出體外，業據
      行政院衛生署藥物食品檢驗局以七三藥檢壹字第○三○二
      二一號函說明綦詳，且尿液中能否驗出嗎啡陽性反應，與
      其投與量、投與途徑、採尿時間、個人體質及檢測方法之
      靈敏度有關，國外曾有文獻報導注射六毫克之海洛因鹽酸
      鹽，其代謝物嗎啡之平均可檢出時限約為二十六小時，亦
      經行政院衛生署藥物食品檢驗局於八十一年九月八日以（
      八一）藥檢壹字第八一一四八八五號函釋明在案。前揭尿
      液檢驗報告載明係以GC /MS（氣相層析質譜儀分析法）方
      法作為確認檢驗之方式，而該方法之原理係檢品經氣化後
      ，通過層析管分離純化，再將純化後之成分循序送入質譜
      儀做個別鑑定。因質譜儀所測定之圖譜，在化學上被公認
      具有指紋特性，故可據以完全判定該檢品係為何種化合物
      。是以氣相層析質譜儀（GC/MS） 作藥物及其代謝產物之
      定性及定量分析，幾乎不會有偽陽性反應產生，此經台北
      榮民總醫院於八十三年四月七日以八三北總內字第三○五
      九號函釋明在案。準此，被告應有在前揭犯罪時間施用第
      一級毒品海洛因之行為甚明。
（二）扣案之第一級毒品海洛因一包送驗結果，確係第一級毒品
      海洛因（驗餘淨重零點零一三公克），此有交通部民用航
      空局航空醫務中心九十七年七月一日毒品鑑定書一紙附卷
      足憑（見偵查卷第二十五頁），應認上開扣案毒品確係海
      洛因無誤。
（三）被告前有如事實欄所載因施用毒品案件，經本院裁定送觀
      察、勒戒後，認無繼續施用毒品之傾向，於九十五年三月
      二十九日執行完畢釋放出所之紀錄，此有臺灣高等法院被
      告前案紀錄表一份在卷可按，則其於前揭觀察、勒戒執行
      完畢釋放後五年內，再犯本件施用第一級毒品海洛因之事
      實，亦堪認定。
（四）綜上卷附之各項文書、扣案證物等補強證據已足資擔保被
      告於本院調查、審理中所為之上開任意性自白之真實性，
      依刑事訴訟法第一百五十六條第一項、第二項之規定，自
      得據被告前開任意性自白及各該補強證據相互利用，認本
      件事證明確，被告犯行洵堪認定，應予依法論科。
二、按海洛因屬於毒品危害防制條例第二條第二項第一款所規定
    之第一級毒品，核被告施用海洛因之行為，係犯毒品危害防
    制條例第十條第一項之施用第一級毒品罪。其持有毒品海洛
    因之低度行為，應為前揭施用毒品之高度行為所吸收，不另
    論罪。又被告有如事實欄所載刑事科刑及執行情形，此有臺
    灣高等法院被告前案紀錄表一份在卷可憑，其受有期徒刑之
    執行完畢後，五年以內故意再犯本件有期徒刑以上之罪，為
    累犯，應依刑法第四十七條第一項之規定加重其刑。本院審
    酌被告施用毒品，足以戕害其身心，滋生其他犯罪，惡化治
    安，且被告前曾犯施用毒品罪，業經觀察、勒戒、刑事執行
    完畢釋放，仍未戒斷其施用毒品之惡習，竟再為本件施用毒
    品犯行，顯見其不思悔改，兼衡其自承有接受「美沙冬」替
    代療法之治療，而其施用毒品行為於本質上係屬自我戕害行
    為，反社會性之程度應屬較低，及其犯後坦承犯行態度尚稱
    良好等一切情狀，量處如主文所示之刑，以資懲儆。
三、扣案海洛因一包其內之海洛因（驗餘淨重零點零一三公克）
    屬第一級毒品，且係本件查獲之毒品，不問屬於犯人與否，
    爰依毒品危害防制條例第十八條第一項前段規定，併予宣告
    沒收銷燬之（惟鑑驗耗罄之毒品既已滅失，自毋庸宣告沒收
    銷燬），又其外包裝係用於包裹毒品海洛因，防其裸露、潮
    濕，便於攜帶施用，且為被告所有，此據被告於本院審理時
    供明在卷，爰依刑法第三十八條第一項第二款規定，宣告沒
    收。至扣案機車一輛、鑰匙二支，與本件施用第一級毒品犯
    行無涉，爰不於本案宣告沒收，併此敘明。
據上論斷，應依刑事訴訟法第二百七十三條之一第一項、第二百
九十九條第一項前段，毒品危害防制條例第十條第一項、第二十
三條第二項、第十八條第一項前段，刑法第十一條前段、第四十
七條第一項、第三十八條第一項第二款，判決如主文。
本案經檢察官沈謝岳龍到庭執行職務。
中    華    民    國    97    年    10    月    24    日
                刑事第十二庭    法  官  劉  安  榕
以上正本證明與原本無異
如不服本判決，應於判決送達後10日內敘明上訴理由，向本院提
出上訴狀（應附繕本），上訴於臺灣高等法院。
                                書記官  陳  盈  真
中    華    民    國    97    年    10    月    30    日
附錄本案論罪科刑法條全文：
毒品危害防制條例第10條
施用第一級毒品者，處六月以上五年以下有期徒刑。
施用第二級毒品者，處三年以下有期徒刑。


司法院資訊處製作；財團法人民間司法改革基金會備份。
